最高法院刑事裁定　　　　　　　　　　　　　　　　九十三年度台抗字第三八八號
　　抗　告　人　甲○○
右抗告人因自訴被告乙○○等誣告案件，不服台灣高等法院台南分院中華民國九十三
年六月三十日駁回其聲請再審之裁定（九十三年度聲再字第七九號），提起抗告，本
院裁定如左：
    主  文
抗告駁回。
    理  由
本件原裁定以抗告人甲○○對於台灣高等法院台南分院民國九十年度上訴字第六０一
號自訴被告乙○○等誣告一案確定判決聲請再審，其聲請意旨略稱：被告乙○○於八
十七年度上訴字第一一一三號及八十六年度新簡字第二九九號二案件中之自白俱有瑕
疵，且與事實不符，乙○○反訴抗告人誣告案件業經判決無罪確定，被告鄧明讚告訴
抗告人偽造有價證券一案，業經檢察官查明與事實不符，鄧明讚蓄意隱瞞本票上印文
之真正，並於八十六年十月二十二日民事答辯狀及八十七年一月十六日原第一審法院
訊問時，公然誣指抗告人經營地下錢莊及為家族性詐騙集團，原確定判決均疏未審究
，爰依刑事訴訟法第四百二十二條第一款、第二款規定聲請再審云云。惟按刑事訴訟
法第四百二十八條第一項但書規定，自訴人為受判決人之不利益聲請再審者，以有同
法第四百二十二條第一款規定之情形為限，則自訴人為被告等不利益聲請再審即無援
引同法第四百二十二條第二款規定之餘地。次按，得依刑事訴訟法第四百二十二條第
一款之規定聲請再審者，以有同法第四百二十第一項第一款、第二款、第四款或第五
款之情形者為限。其中第一款、第二款及第五款之情形，依同條第二項規定，尚須能
證明經判決確定或其刑事訴訟不能開始或續行非因證據不足者為限，始得聲請再審。
查抗告人上開聲請意旨，經原審審理結果，認抗告人依刑事訴訟法第四百二十二條第
二款規定聲請之程序，顯屬違背第四百二十八條第一項但書規定。又抗告人所援引關
於被告鄧明讚、乙○○於他案之陳述，或非原確定判決所憑之證言，或非經判決確定
證明其為虛偽者，自與刑事訴訟法第四百二十條第一項第二款及第二項之法定得聲請
再審要件不相符合；另抗告人並未附具原判決所憑之證物為偽造或變造，或承辦該案
有關人員因瀆職而經判決確定之證明，則其以刑事訴訟法第四百二十條第一項第一款
、第五款為原因聲請再審，亦未相符。再刑事訴訟法第四百二十條第一項第四款係以
原判決所憑之通常法院或特別法院之裁判已經確定裁判變更為聲請再審之原因，經查
本件亦無該情形存在。綜上說明，其或聲請再審之程序違背規定，或再審之聲請無理
由，原裁定乃依刑事訴訟法第四百三十三條、第四百三十四條第一項規定駁回其再審
之聲請，經核於法尚無不合。抗告意旨仍執陳詞，泛言指摘原裁定不當，難認有理由
，應予駁回。又本件係抗告程序，抗告人另提出新光人壽保險公司保險契約書、台灣
台南地方法院檢察署搜索票及台南市警察局刑警隊執行搜索扣押筆錄等件，無從審酌
，附為明。
據上論結，應依刑事訴訟法第四百十二條，裁定如主文。
中　　　華　　　民　　　國　　九十三　　年　　　八　　　月　　 十九 　　日
                              最高法院刑事第五庭
                                  審判長法官  謝　家　鶴
                                        法官  洪　文　章
                                        法官  花　滿　堂
                                        法官  陳　世　淙
                                        法官  洪　佳　濱
      右正本證明與原本無異
                                              書  記  官
中　　　華　　　民　　　國　　九十三　　年　　　九　　　月　　　三　　　日
                                                                        Ｅ
